Minutes et répertoires du notaire Antoine PEZET de CORVAL, 3 février 1789 - 7 octobre 1805 (étude VII)
Archives nationales
- Minutes de Antoine PEZET de CORVAL, 1789 - 1805; MC/ET/VII/489 - MC/ET/VII/575
  - Minutes. an XII, germinal - an XII, floréal, germinal an XII (22 mars 1804) - floréal an XII (20 mai 1804); MC/ET/VII/568
    - Mariage de Jean Louis Fournerie, officier de santé, 111, rue Neuve-Saint-Roch, avec Anne de Burney, même adresse., 9 floréal an XII (29 avril 1804); MC/ET/VII/568
      Documents du Minutier central des notaires de Paris concernant l'histoire économique et sociale (1800-1830) [8556 actes], par Claude Pris, introduction et index revus, corrigés par le personnel du Minutier central, sous la direction d'Andrée Chauleur, Paris, Archives nationales, 1999, notice n° 5911 (instrument de recherche imprimé dématérialisé dont la version intégrale est accessible en ligne par la rubrique 'Autres instruments de recherche', voir contexte dans le Plan d’orientation général - Notaires de Paris, guides thématiques du Minutier).
      contrat de mariage; Saint-Roch (rue); Burney, Anne de; Fournerie, Jean Louis; médecin
    - Mariage de Jacob Bouthillier-Beaumont, 356, rue Basse-du-Rempart, avec Antoinette Caroline Marie Lullin, même adresse., 11 floréal an XII (1er mai 1804); MC/ET/VII/568
      Documents du Minutier central des notaires de Paris concernant l'histoire économique et sociale (1800-1830) [8556 actes], par Claude Pris, introduction et index revus, corrigés par le personnel du Minutier central, sous la direction d'Andrée Chauleur, Paris, Archives nationales, 1999, notice n° 6044 (instrument de recherche imprimé dématérialisé dont la version intégrale est accessible en ligne par la rubrique 'Autres instruments de recherche', voir contexte dans le Plan d’orientation général - Notaires de Paris, guides thématiques du Minutier).
      contrat de mariage; Basse-du-Rempart (rue); Bouthillier-Beaumont, Jacob; Lullin, Antoinette Caroline Marie
    - Mariage de Jean Pierre Deley, sculpteur, 281, place des Vosges, avec Marie Hélène Langlet, 4, rue du Faubourg-Saint-Denis., 25 floréal an XII (15 mai 1804); MC/ET/VII/568
      Documents du Minutier central des notaires de Paris concernant l'histoire économique et sociale (1800-1830) [8556 actes], par Claude Pris, introduction et index revus, corrigés par le personnel du Minutier central, sous la direction d'Andrée Chauleur, Paris, Archives nationales, 1999, notice n° 5979 (instrument de recherche imprimé dématérialisé dont la version intégrale est accessible en ligne par la rubrique 'Autres instruments de recherche', voir contexte dans le Plan d’orientation général - Notaires de Paris, guides thématiques du Minutier).
      contrat de mariage; Faubourg-Saint-Denis (rue du); Vosges (place des); Deley, Jean Pierre; Langlet, Marie Hélène; sculpteur
    - Mariage de Georges Éléonore Hellet, homme de confiance, place Vendôme, avec Agathe Suzanne Caliat, 881, rue de la Michodière., 28 floréal an XII (18 mai 1804); MC/ET/VII/568
      Documents du Minutier central des notaires de Paris concernant l'histoire économique et sociale (1800-1830) [8556 actes], par Claude Pris, introduction et index revus, corrigés par le personnel du Minutier central, sous la direction d'Andrée Chauleur, Paris, Archives nationales, 1999, notice n° 8054 (instrument de recherche imprimé dématérialisé dont la version intégrale est accessible en ligne par la rubrique 'Autres instruments de recherche', voir contexte dans le Plan d’orientation général - Notaires de Paris, guides thématiques du Minutier).
      contrat de mariage; Vendôme (place); Caliat, Agathe Suzanne; Hellet, Georges Eléonore; secrétaire
  - Minutes. an XII, prairial - an XII, messidor, prairial an XII (21 mai 1804) - messidor an XII (19 juillet 1804); MC/ET/VII/569
    - Vente de maison et jardin à l'anglaise à Épinay, 4, rue du Sentier, par Emmery et Vanhée à Jean-Baptiste Sommariva., 4 prairial an XII (24 mai 1804); MC/ET/VII/569
      Précisions sur les lieux: Epinay-sur-Seine (Seine-Saint-Denis)--Sentier (rue du)
      Documents du Minutier central des notaires de Paris concernant l'histoire économique et sociale (1800-1830) [8556 actes], par Claude Pris, introduction et index revus, corrigés par le personnel du Minutier central, sous la direction d'Andrée Chauleur, Paris, Archives nationales, 1999, notice n° 7261 (instrument de recherche imprimé dématérialisé dont la version intégrale est accessible en ligne par la rubrique 'Autres instruments de recherche', voir contexte dans le Plan d’orientation général - Notaires de Paris, guides thématiques du Minutier).
      acte de vente; Epinay-sur-Seine (Seine-Saint-Denis); Sommariva, Jean-Baptiste (1762?-1826)
    - Vente de meubles à Épinay-sur-Seine, 4, rue du Sentier, par Emmery et Vanhée à Jean-Baptiste Sommariva., 6 prairial an XII (26 mai 1804); MC/ET/VII/569
      Documents du Minutier central des notaires de Paris concernant l'histoire économique et sociale (1800-1830) [8556 actes], par Claude Pris, introduction et index revus, corrigés par le personnel du Minutier central, sous la direction d'Andrée Chauleur, Paris, Archives nationales, 1999, notice n° 2117 (instrument de recherche imprimé dématérialisé dont la version intégrale est accessible en ligne par la rubrique 'Autres instruments de recherche', voir contexte dans le Plan d’orientation général - Notaires de Paris, guides thématiques du Minutier).
    - Inventaire après décès d'Amélie-Gabrielle Sergent, épouse d'André Julien Regardin, commissaire à la Comptabilité nationale, 1, rue du Théâtre-Français, et à Nanterre., 15 prairial an XII (4 juin 1804); MC/ET/VII/569
      Documents du Minutier central des notaires de Paris concernant l'histoire économique et sociale (1800-1830) [8556 actes], par Claude Pris, introduction et index revus, corrigés par le personnel du Minutier central, sous la direction d'Andrée Chauleur, Paris, Archives nationales, 1999, notice n° 6299 (instrument de recherche imprimé dématérialisé dont la version intégrale est accessible en ligne par la rubrique 'Autres instruments de recherche', voir contexte dans le Plan d’orientation général - Notaires de Paris, guides thématiques du Minutier).
      inventaire; Nanterre (Hauts-de-Seine); Théâtre-Français (rue du); Regardin, André Julien; Sergent, Amélie Gabrielle; commissaire aux comptes
    - Inventaire après décès de Marie Geneviève Legoux, épouse de Marie Mathurin Potellet, rentier, 304, cul-de-sac du Doyenné., 22 prairial an XII (11 juin 1804); MC/ET/VII/569
      Documents du Minutier central des notaires de Paris concernant l'histoire économique et sociale (1800-1830) [8556 actes], par Claude Pris, introduction et index revus, corrigés par le personnel du Minutier central, sous la direction d'Andrée Chauleur, Paris, Archives nationales, 1999, notice n° 8170 (instrument de recherche imprimé dématérialisé dont la version intégrale est accessible en ligne par la rubrique 'Autres instruments de recherche', voir contexte dans le Plan d’orientation général - Notaires de Paris, guides thématiques du Minutier).
      inventaire; Doyenné (cul-de-sac du); Legoux, Marie Geneviève; Potellet, Marie Mathurin
    - Dissolution de la société Delorme Fayard et Cie, ci-dessus [no 793]. [Acte mentionné (no 793): An XII, 13 germinal (1804, 3 avril).- Société en commandite Delorme Fayard et Cie, 10, rue de Reuilly, pour fabrique de couvertures et molletons de coton, entre Nicolas Fayard, François Delorme et Claude Bailliot.], 29 prairial an XII (18 juin 1804); MC/ET/VII/569
      Documents du Minutier central des notaires de Paris concernant l'histoire économique et sociale (1800-1830) [8556 actes], par Claude Pris, introduction et index revus, corrigés par le personnel du Minutier central, sous la direction d'Andrée Chauleur, Paris, Archives nationales, 1999, notice n° 794 (instrument de recherche imprimé dématérialisé dont la version intégrale est accessible en ligne par la rubrique 'Autres instruments de recherche', voir contexte dans le Plan d’orientation général - Notaires de Paris, guides thématiques du Minutier).
      liquidation; Reuilly (grande rue de); Bailliot, Claude; Delorme, François; Fayard, Nicolas; huissier
    - Mariage de François Creuston, 359, rue Basse-du-Rempart, avec Marie Louise Sophie Legrand, 1114, rue des Fontaines., 4 messidor an XII (23 juin 1804); MC/ET/VII/569
      Documents du Minutier central des notaires de Paris concernant l'histoire économique et sociale (1800-1830) [8556 actes], par Claude Pris, introduction et index revus, corrigés par le personnel du Minutier central, sous la direction d'Andrée Chauleur, Paris, Archives nationales, 1999, notice n° 8330 (instrument de recherche imprimé dématérialisé dont la version intégrale est accessible en ligne par la rubrique 'Autres instruments de recherche', voir contexte dans le Plan d’orientation général - Notaires de Paris, guides thématiques du Minutier).
      contrat de mariage; Basse-du-Rempart (rue); Fontaines (rue des); Creuston, François; Legrand, Marie Louise Sophie
  - Minutes. an XII, thermidor - an XII, fructidor, thermidor an XII (20 juillet 1804) - fructidor an XII (21 septembre 1804); MC/ET/VII/570
    - Inventaire après décès de Jacques Delchet, entrepreneur des voitures de postes, 64, rue Notre-Dame-des-Victoires., 13 thermidor an XII (1er août 1804); MC/ET/VII/570
      Documents du Minutier central des notaires de Paris concernant l'histoire économique et sociale (1800-1830) [8556 actes], par Claude Pris, introduction et index revus, corrigés par le personnel du Minutier central, sous la direction d'Andrée Chauleur, Paris, Archives nationales, 1999, notice n° 2531 (instrument de recherche imprimé dématérialisé dont la version intégrale est accessible en ligne par la rubrique 'Autres instruments de recherche', voir contexte dans le Plan d’orientation général - Notaires de Paris, guides thématiques du Minutier).
      inventaire; Notre-Dame-des-Victoires (rue); Delchet, Jacques; chef d'entreprise
    - Mariage de Louis Joseph Agathe François Alexis de Liniers, 463, rue Neuve-des-Petits-Champs, avec Adélaïde Flore Louise de Montendre, demeurant à Margerie., 19 thermidor an XII (7 août 1804); MC/ET/VII/570
      Documents du Minutier central des notaires de Paris concernant l'histoire économique et sociale (1800-1830) [8556 actes], par Claude Pris, introduction et index revus, corrigés par le personnel du Minutier central, sous la direction d'Andrée Chauleur, Paris, Archives nationales, 1999, notice n° 6046 (instrument de recherche imprimé dématérialisé dont la version intégrale est accessible en ligne par la rubrique 'Autres instruments de recherche', voir contexte dans le Plan d’orientation général - Notaires de Paris, guides thématiques du Minutier).
      contrat de mariage; Neuve-des-Petits-Champs (rue); Liniers, Louis Joseph Agathe François Alexis de; Montendre, Adélaïde Flore Louise de (1787-1832)
    - Vente du clos des Capucins de Meudon par Jean-Baptiste Girot, sous-préfet d'Issoire, à Michel Paira., 6 fructidor an XII (24 août 1804); MC/ET/VII/570
      Documents du Minutier central des notaires de Paris concernant l'histoire économique et sociale (1800-1830) [8556 actes], par Claude Pris, introduction et index revus, corrigés par le personnel du Minutier central, sous la direction d'Andrée Chauleur, Paris, Archives nationales, 1999, notice n° 7269 (instrument de recherche imprimé dématérialisé dont la version intégrale est accessible en ligne par la rubrique 'Autres instruments de recherche', voir contexte dans le Plan d’orientation général - Notaires de Paris, guides thématiques du Minutier).
      acte de vente; Meudon (Hauts-de-Seine); Girot, Jean-Baptiste; Paira, Michel (1758-1827); député; sous-préfet
    - Inventaire après décès de Jacques Augustin Biard, marchand de vins aubergiste, 638, rue Coquenard., 12 fructidor an XII (30 août 1804); MC/ET/VII/570
      Documents du Minutier central des notaires de Paris concernant l'histoire économique et sociale (1800-1830) [8556 actes], par Claude Pris, introduction et index revus, corrigés par le personnel du Minutier central, sous la direction d'Andrée Chauleur, Paris, Archives nationales, 1999, notice n° 3393 (instrument de recherche imprimé dématérialisé dont la version intégrale est accessible en ligne par la rubrique 'Autres instruments de recherche', voir contexte dans le Plan d’orientation général - Notaires de Paris, guides thématiques du Minutier).
      inventaire; Coquenard (rue); Biard, Jacques Augustin; hôtelier; commerçant
    - Vente à réméré de chevaux et matériel de transport par Claude Papon, voiturier, à Pierre Jacques Biard, voiturier., 29 fructidor an XII (16 septembre 1804); MC/ET/VII/570
      Documents du Minutier central des notaires de Paris concernant l'histoire économique et sociale (1800-1830) [8556 actes], par Claude Pris, introduction et index revus, corrigés par le personnel du Minutier central, sous la direction d'Andrée Chauleur, Paris, Archives nationales, 1999, notice n° 2571 (instrument de recherche imprimé dématérialisé dont la version intégrale est accessible en ligne par la rubrique 'Autres instruments de recherche', voir contexte dans le Plan d’orientation général - Notaires de Paris, guides thématiques du Minutier).
      acte de vente; Biard, Pierre Jacques; Papon, Claude; transporteur de marchandises
    - Vente de château et parc à Marolles par Antoine Jouan à Jean-Baptiste Chauvet, administrateur des Eaux et Forêts., 1er jour complémentaire an XII (18 septembre 1804); MC/ET/VII/570
      La cote donnée dans l'inventaire imprimé: MC/ET/VII/270 est erronée. La cote exacte est: MC/ET/VII/570
      Documents du Minutier central des notaires de Paris concernant l'histoire économique et sociale (1800-1830) [8556 actes], par Claude Pris, introduction et index revus, corrigés par le personnel du Minutier central, sous la direction d'Andrée Chauleur, Paris, Archives nationales, 1999, notice n° 7272 (instrument de recherche imprimé dématérialisé dont la version intégrale est accessible en ligne par la rubrique 'Autres instruments de recherche', voir contexte dans le Plan d’orientation général - Notaires de Paris, guides thématiques du Minutier).
      acte de vente; Marolles-en-Brie (Val-de-Marne); Chauvet, Jean-Baptiste; Jouan, Antoine; administrateur de société
  - Minutes. an XIII, vendémiaire - an XIII, nivôse, vendémiaire an XIII (23 septembre 1804) - nivôse an XIII (20 janvier 1805); MC/ET/VII/571
    - Bail de boutique de quincaillier, 1113 et 1114, rue de Grenelle [rue de Grenelle-Saint-Germain], par Étienne François Legrand, architecte, à Jean-Baptiste Aubin Viat, quincaillier., 2 vendémiaire an XIII (24 septembre 1804); MC/ET/VII/571
      Documents du Minutier central des notaires de Paris concernant l'histoire économique et sociale (1800-1830) [8556 actes], par Claude Pris, introduction et index revus, corrigés par le personnel du Minutier central, sous la direction d'Andrée Chauleur, Paris, Archives nationales, 1999, notice n° 241 (instrument de recherche imprimé dématérialisé dont la version intégrale est accessible en ligne par la rubrique 'Autres instruments de recherche', voir contexte dans le Plan d’orientation général - Notaires de Paris, guides thématiques du Minutier).
      bail; Grenelle (rue de); Legrand, Etienne François; Viat, Jean-Baptiste; architecte; commerçant
    - Inventaire après décès de Jules Marie Arnould, ex-procureur au Châtelet, 7, rue Française., 28 vendémiaire an XIII (20 octobre 1804); MC/ET/VII/571
      Documents du Minutier central des notaires de Paris concernant l'histoire économique et sociale (1800-1830) [8556 actes], par Claude Pris, introduction et index revus, corrigés par le personnel du Minutier central, sous la direction d'Andrée Chauleur, Paris, Archives nationales, 1999, notice n° 6199 (instrument de recherche imprimé dématérialisé dont la version intégrale est accessible en ligne par la rubrique 'Autres instruments de recherche', voir contexte dans le Plan d’orientation général - Notaires de Paris, guides thématiques du Minutier).
      inventaire; Française (rue); Arnould, Jules Marie; procureur de justice (Ancien Régime)
    - Vente de maison appelée le Château, parc et potager à Saint-Brice [Saint-Brice-sous-Forêt] par César Louis Marie Villeminot, payeur général de la Marine, à Marie Élisabeth Antoinette Bernard-Civrieux, épouse de Marc Antoine Michel, ex-banquier., 15 brumaire an XIII (6 novembre 1804); MC/ET/VII/571
      Documents du Minutier central des notaires de Paris concernant l'histoire économique et sociale (1800-1830) [8556 actes], par Claude Pris, introduction et index revus, corrigés par le personnel du Minutier central, sous la direction d'Andrée Chauleur, Paris, Archives nationales, 1999, notice n° 7274 (instrument de recherche imprimé dématérialisé dont la version intégrale est accessible en ligne par la rubrique 'Autres instruments de recherche', voir contexte dans le Plan d’orientation général - Notaires de Paris, guides thématiques du Minutier).
      acte de vente; Saint-Brice-sous-Forêt (Val-d'Oise); Bernard de Civrieux, Marie Elisabeth Antoinette (1784-1834); Michel dit Michel le Jeune, Marc Antoine Grégoire; Villeminot, César Louis Marie; trésorier; banquier
    - Vente de meubles par Nicolas Aubertin, employé, à Marie Anne Aubertin., 2 frimaire an XIII (23 novembre 1804); MC/ET/VII/571
      Documents du Minutier central des notaires de Paris concernant l'histoire économique et sociale (1800-1830) [8556 actes], par Claude Pris, introduction et index revus, corrigés par le personnel du Minutier central, sous la direction d'Andrée Chauleur, Paris, Archives nationales, 1999, notice n° 2120 (instrument de recherche imprimé dématérialisé dont la version intégrale est accessible en ligne par la rubrique 'Autres instruments de recherche', voir contexte dans le Plan d’orientation général - Notaires de Paris, guides thématiques du Minutier).
      acte de vente; Aubertin, Marie Anne; Aubertin, Nicolas
    - Mariage de Charles Gatien Denailly, commissaire-priseur, 7, rue du Mouton, avec Antoinette Rosalie Leseigneur, 50, rue Montorgueil., 10 frimaire an XIII (1er décembre 1804); MC/ET/VII/571
      Documents du Minutier central des notaires de Paris concernant l'histoire économique et sociale (1800-1830) [8556 actes], par Claude Pris, introduction et index revus, corrigés par le personnel du Minutier central, sous la direction d'Andrée Chauleur, Paris, Archives nationales, 1999, notice n° 5697 (instrument de recherche imprimé dématérialisé dont la version intégrale est accessible en ligne par la rubrique 'Autres instruments de recherche', voir contexte dans le Plan d’orientation général - Notaires de Paris, guides thématiques du Minutier).
      contrat de mariage; Montorgueil (rue); Mouton (rue du); Denailly, Charles Gatien; Leseigneur, Antoinette Rosalie; commissaire-priseur
    - Mariage de Pierre Jacques Biard, voiturier, 638, rue Coquenard, avec Catherine Françoise Lagnel, même adresse., 19 frimaire an XIII (10 décembre 1804); MC/ET/VII/571
      Documents du Minutier central des notaires de Paris concernant l'histoire économique et sociale (1800-1830) [8556 actes], par Claude Pris, introduction et index revus, corrigés par le personnel du Minutier central, sous la direction d'Andrée Chauleur, Paris, Archives nationales, 1999, notice n° 2593 (instrument de recherche imprimé dématérialisé dont la version intégrale est accessible en ligne par la rubrique 'Autres instruments de recherche', voir contexte dans le Plan d’orientation général - Notaires de Paris, guides thématiques du Minutier).
      contrat de mariage; Coquenard (rue); Biard, Pierre Jacques; Lagnel, Catherine Françoise; transporteur de marchandises
    - Transport à Madame Charpentier, concernant Antoine François Charpentier, notaire., 14 décembre 1804; MC/ET/VII/571
      cession; Charpentier, Antoine François; notaire
  - Minutes. an XIII, pluviose - an XIII, germinal, pluviose an XIII (21 janvier 1805) - germinal an XIII (20 avril 1805); MC/ET/VII/572
    - Vente du domaine de Saint-Cyr par Claude Niepce à Marc Antoine Michel, banquier., 9 pluviose an XIII (29 janvier 1805); MC/ET/VII/572
      Documents du Minutier central des notaires de Paris concernant l'histoire économique et sociale (1800-1830) [8556 actes], par Claude Pris, introduction et index revus, corrigés par le personnel du Minutier central, sous la direction d'Andrée Chauleur, Paris, Archives nationales, 1999, notice n° 7284 (instrument de recherche imprimé dématérialisé dont la version intégrale est accessible en ligne par la rubrique 'Autres instruments de recherche', voir contexte dans le Plan d’orientation général - Notaires de Paris, guides thématiques du Minutier).
      acte de vente; Saint-Cyr (Saône-et-Loire); Michel dit Michel le Jeune, Marc Antoine Grégoire; Niepce, Claude; banquier
    - Vente des terres de Mézières, de Motz-Maraffin, situées à Subtray [Subray], Saunay Saint-Genne et Mézières, avec moulins, tuileries, étangs, bois, par Nicolas Olry et Charles François Ladoucette à Marie Élisabeth Antoinette Bernard, épouse de Marc Antoine Grégoire Michel., 16 pluviose an XIII (5 février 1805); MC/ET/VII/572
      Précisions sur les lieux: Mézières-en-Brenne (Indre)--Notz-Maraffin (château); Mézières-en-Brenne (Indre)--Subtray; Notz-Maraffin (Mézières-en-Brenne, Indre)--Château; Subtray (Mézières-en-Brenne, Indre)
      Documents du Minutier central des notaires de Paris concernant l'histoire économique et sociale (1800-1830) [8556 actes], par Claude Pris, introduction et index revus, corrigés par le personnel du Minutier central, sous la direction d'Andrée Chauleur, Paris, Archives nationales, 1999, notice n° 7285 (instrument de recherche imprimé dématérialisé dont la version intégrale est accessible en ligne par la rubrique 'Autres instruments de recherche', voir contexte dans le Plan d’orientation général - Notaires de Paris, guides thématiques du Minutier).
      acte de vente; Mézières-en-Brenne (Indre); Saunay (Indre-et-Loire); Bernard de Civrieux, Marie Elisabeth Antoinette (1784-1834); Bernard, Marie Elisabeth Antoinette; Ladoucette, Jean Charles François; Michel dit Michel le Jeune, Marc Antoine Grégoire; Olry, Nicolas; banquier; député; préfet
    - Mariage d'Antoine Robert Denis Delorier, rue de la Loi, avec Adélaïde Marie Françoise Antoinette Gaillot, 187, rue Beauregard., 17 pluviose an XIII (6 février 1805); MC/ET/VII/572
      Documents du Minutier central des notaires de Paris concernant l'histoire économique et sociale (1800-1830) [8556 actes], par Claude Pris, introduction et index revus, corrigés par le personnel du Minutier central, sous la direction d'Andrée Chauleur, Paris, Archives nationales, 1999, notice n° 8337 (instrument de recherche imprimé dématérialisé dont la version intégrale est accessible en ligne par la rubrique 'Autres instruments de recherche', voir contexte dans le Plan d’orientation général - Notaires de Paris, guides thématiques du Minutier).
      contrat de mariage; Beauregard (rue); Loi (rue de la); Delorier, Antoine Robert Denis; Gaillot, Adélaïde Marie Françoise Antoinette
    - Inventaire après décès d'Antoine Augustin Chas, jurisconsulte, 9, rue des Petits-Augustins., 30 pluviose an XIII (19 février 1805); MC/ET/VII/572
      Documents du Minutier central des notaires de Paris concernant l'histoire économique et sociale (1800-1830) [8556 actes], par Claude Pris, introduction et index revus, corrigés par le personnel du Minutier central, sous la direction d'Andrée Chauleur, Paris, Archives nationales, 1999, notice n° 5809 (instrument de recherche imprimé dématérialisé dont la version intégrale est accessible en ligne par la rubrique 'Autres instruments de recherche', voir contexte dans le Plan d’orientation général - Notaires de Paris, guides thématiques du Minutier).